# 金针菇计提存货的问题

提问人：wangmei26 时间：2019-09-08 11:06:04
陈奕慰老师：
有一个问题那不准确，请教陈老师：企业是生产并销售金针菇，金针菇从投入原材料-植入菌种-培育-收割包装入库成品。金针菇不耐存放，入库 2 天售完。IPO审计三年一期，一期是 2019 年 6 月 30 日。
1 、金针菇是列为存货反映还是消化性生物资产合适？
2 、金针菇的市场销售价格是有季节性周期的，对 6 月 30 号来说， 7 、 8月价格偏低， 9 月价格提升，审计报告日拟定位 9 月 25 日。假设整个 6月售价 120 元/箱， 7 、 8 月份 100 元/箱， 9 月份 110 元/箱，请问陈老师 6 月 30 日的金针菇如何计提减值？
（ 1 ）以出具报告时点 9 月份售价计提减值，因为 6 月 30 日时点的减值是可预见下的估计数，而出具报告日取得新的证据对已计提的减值进行调整了。
（ 2 ）考虑金针菇的生产周期，按可以销售时点的售价计提。 6 月 30 日的成品按 7 月售出价格计提减值，在产品根据生产周期估计 8 月达到销售状态，按 8 月实际售价计算可变性净值来确定减值额。
以上疑问，烦请陈老师帮忙解答。谢谢！

回答人：chenyiwei
1 、理论上尚未采摘（仍在培养中）的金针菇为消耗性生物资产，已采摘的为库存商品。在资产负债表上两者都列报为存货。
2 、应采用你说的方法（ 2 ）“考虑金针菇的生产周期，按可以销售时点的售价计提。 6 月 30 日的成品按 7 月售出价格计提减值，在产品根据生产周期估计 8 月达到销售状态，按 8 月实际售价计算可变性净值来确定减值额”。